臺灣高等法院臺中分院刑事裁定
110年度聲字第1680號

聲  請  人  臺灣高等檢察署臺中檢察分署檢察官     
受  刑  人  黃豊傑
上列聲請人因受刑人數罪併罰有二裁判以上，聲請定其應執行之
刑（聲請案號：110年度執聲字第799號），本院裁定如下：
    主  文
黃豊傑因犯如附表所示各罪所處之有期徒刑，應執行有期徒刑參
年。
    理  由
一、聲請意旨略以：受刑人黃豊傑因違反森林法數罪，先後經判
    決確定如附表。數罪中雖有刑法第50條第1項但書所列情形
    ，惟受刑人已請求檢察官聲請定應執行刑，有臺灣臺中地方
    檢察署110年6月8日是否請求定應執行刑調查表足稽，應依
    刑法第50條第2項、第53條、第51條第5款規定，定其應執行
    之刑，爰依刑事訴訟法第477條第1項聲請裁定等語。
二、按裁判確定前犯數罪者，併合處罰之；數罪併罰，有二裁判
    以上者，依刑法第51條之規定，定其應執行之刑；又宣告多
    數有期徒刑，於各刑中之最長期以上，各刑合併之刑期以下
    定其刑期，但不得逾30年。刑法第50條第1項前段、第53條
    、第51條第5款分別定有明文。次按數罪併罰之定應執行之
    刑，係出於刑罰經濟與責罰相當之考量，並非予以犯罪行為
    人或受刑人不當之利益，為一種特別的量刑過程，相較於刑
    法第57條所定科刑時應審酌之事項係對一般犯罪行為之裁量
    ，為定應執行刑之宣告，乃對犯罪行為人本身及所犯各罪之
    總檢視，除應考量行為人所犯數罪反應出之人格特性，並應
    權衡審酌行為人之責任與整體刑法目的及相關刑事政策，在
    量刑權之法律拘束性原則下，依刑法第51條第5款之規定，
    採限制加重原則，以宣告各刑中之最長期為下限，各刑合併
    之刑期為上限，但最長不得逾30年，資為量刑自由裁量權之
    外部性界限，並應受法秩序理念規範之比例原則、平等原則
    、責罰相當原則、重複評價禁止原則等自由裁量權之內部抽
    象價值要求界限之支配，以使輕重得宜，罰當其責，俾符合
    法律授與裁量權之目的，以區別數罪併罰與單純數罪之不同
    ，兼顧刑罰衡平原則。
三、經查：受刑人因違反毒品危害防制條例（5罪）、違反森林 
    法（1罪）等數罪，分經臺灣南投地方法院及本院先後判處
    如附表所示之刑確定，有各該案件判決及臺灣高等法院被告
    前案紀錄表在卷可查。又受刑人所犯如附表編號1、3、6所
    示各罪，均為不得易科罰金、不得易服社會勞動之罪，編號
    2、4、5所示之罪則均為得易科罰金、得易服社會勞動之罪
    ，依刑法第50條第1項但書，原不得併合處罰，惟受刑人已
    於民國110年6月8日向檢察官聲請定應執行刑，此有臺灣臺
    中地方檢察署刑法第50條第1項但書案件是否聲請定應執行
    刑調查表1份在卷可憑，是以，本院認檢察官聲請定其應執
    行之刑為合法正當，應予准許。爰審酌受刑人所犯如附表所
    示各罪之犯罪態樣、時間間隔、侵害法益、各罪依其犯罪情
    節所量定之刑及比例原則、責罰相當原則等自由裁量權限，
    並參諸刑法第51條第5款係採限制加重原則等情，爰合併定
    其應執行之刑如主文所示。至於受刑人所犯如附表編號2、4
    、5所示之罪，雖均為得易科罰金，然與附表編號1、3、6所
    示不得易科罰金之刑併合處罰之結果，自不得併諭知易科罰
    金之折算標準，併此陳明。
四、依刑事訴訟法第477條第1項，刑法第50條第2項、第53條、
    第51條第5款，裁定如主文。
中    華 　民　　國　　110 　年　　6 　　月　　 29　　日
                  刑事第十二庭  審判長法　官  張國忠
                                      法　官  李雅俐
                                      法　官  陳  葳
以上正本證明與原本無異。
如不服本裁定，得於收受送達後5日內向本院提出抗告書狀（須
附繕本）。
                                      書記官  蔡皓凡

中　　華　　民　　國　　110 　年　　6 　　月　　29　　日

附表：受刑人黃豊傑定應執行刑案件一覽表：
編            號          1         2         3 罪            名  毒品危害防制條例 毒品危害防制條例 毒品危害防制條例 宣     告     刑  有期徒刑11月  有期徒刑5月  有期徒刑9月  犯   罪  日   期  106年8月15日 106年8月15日 107年5月 23日 偵查（自訴）機關年  度  案  號  南投地檢106年度毒偵字第1370號 南投地檢106年度毒偵字第1370號 南投地檢107年度毒偵字第642號 最後事實審 法        院 南投地院 南投地院 南投地院  案        號 107年度訴字第118號 107年度訴字第118號 107年度審訴字第377號  判 決  日 期 107.06.12 107.06.12 108.01.08 確定判決 法        院 南投地院 南投地院 南投地院  案        號 107年度訴字第118號 107年度訴字第118號 107年度審訴字第377號  判決確定日期 107.07.03 107.07.03 108.01.29 是否為得易科罰金之案件        否        是         否  備            註  南投地檢107年度執緝字第343號 南投地檢107年度執緝字第343號 南投地檢108年度執字第693號 



　
編            號         4         5         6 罪            名  毒品危害防制條例 毒品危害防制條例 違反森林法 宣     告     刑  有期徒刑4月  有期徒刑4月  有期徒刑10月  犯   罪  日   期  107年5月23日 107年1月至2月間某日起至107年3月27日查獲止 105年12月14日 偵查（自訴）機關年  度  案  號  南投地檢107年度毒偵字第642號 南投地檢107年度偵字第3042號 臺中地檢106年度偵字第31289號 最後事實審 法        院 南投地院 南投地院 中高分院  案        號 107年度審訴字第377號 107年度投簡字第1443號 108年度上訴字第966、969號  判 決  日 期 108.01.08 108.04.30 109.07.09 確定判決 法        院 南投地院 南投地院 中高分院  案        號 107年度審訴字第377號 107年度投簡字第1443號 108年度上訴字第966、969號  判決確定日期 108.01.29 108.05.24 110.01.28 是否為得易科罰金之案件        是        是         否  備            註  南投地檢108年度執字第694號 南投地檢108年度執字第1443號 臺中地檢110年度執字第6758號